臺灣新北地方法院刑事判決
111年度金訴字第943號
公  訴  人  臺灣新北地方檢察署檢察官
被      告  鄭詠頡


上列被告因違反洗錢防制法等案件，經檢察官提起公訴（110年
度偵字第27703號），被告於準備程序就被訴事實為有罪之陳述
，經告知簡式審判程序之旨，並聽取檢察官與被告之意見後，裁
定改依簡式審判程序進行審理，判決如下：
    主  文
乙○○幫助犯洗錢罪，處有期徒刑叁月，併科罰金新臺幣貳萬元，
罰金如易服勞役，以新臺幣壹仟元折算壹日。
    事  實
一、乙○○依一般社會生活通常經驗，知道一般人無故取得他人金
    融帳戶使用與財產犯罪密切相關，具有相當智識程度可以預
    見提供不明人士使用金融帳戶，將被用以收受詐欺所得，並
    足以掩飾、隱匿犯罪所得之去向，竟仍基於幫助詐欺取財、
    洗錢的不確定故意，於民國109年12月底至110年1月初之間
    某日，在新北市○○區○○○路0段00○0號5樓住處，將友人孫思
    琦（檢察官另行偵辦）名下中國信託商業銀行帳戶【帳號：
    000-000000000000號，下稱中信帳戶】存摺、提款卡、密碼
    、網路銀行帳號、密碼交付「阿雷」（真實姓名、年籍不詳
    ）使用。不詳之人再意圖為自己不法之所有，基於詐欺取財
    、洗錢的犯意，於109年11月某日，結識丙○○，佯稱投資虛
    擬貨幣可迅速獲利云云，致丙○○於錯誤，於110年1月7日13
    時36分（起訴書誤載為13時8分），匯款新臺幣（下同）26
    萬6,302元至中信帳戶，立刻遭轉匯至其他金融帳戶，由不
    詳之人取得詐欺所得，因此掩飾、隱匿犯罪所得之去向。
二、案經丙○○訴由新北市政府警察局三重分局報告臺灣新北地方
    檢察署檢察官偵查起訴。
    理  由
一、被告乙○○已經於準備程序與審理對於以上犯罪事實坦承不諱
    （本院卷第42頁、第47頁），與告訴人丙○○於警詢證述大致
    相符（偵卷第8頁至第9頁背面），並有網站擷圖、匯款證明
    、中信帳戶客戶基本資料、交易明細各1份可資佐證（偵卷
    第15頁至第17頁背面、第35頁至第36頁），足以認為被告具
    任意性自白與事實符合，應屬可信。因此，本案事證明確，
    被告犯行可以明確認定，應該依法進行論罪科刑。
二、論罪科刑：
（一）被告將中信帳戶存摺、提款卡、密碼、網路銀行帳號、密
      碼提供給「阿雷」使用，該帳戶被用來作為不詳之人指示
      告訴人匯款的工具，並沒有實際參與施用詐術或洗錢的行
      為，因此被告行為所構成的犯罪是「刑法第30條第1項前
      段、第339條第1項幫助詐欺取財罪」以及「刑法第30條第
      1項前段、洗錢防制法第2條第2款、第14條第1項幫助洗錢
      罪」。
（二）又被告同時觸犯幫助詐欺取財罪、幫助洗錢罪（異種想像
      競合），應依刑法第55條規定，以幫助洗錢罪處斷（洗錢
      罪的最高法定刑比詐欺取財罪還要重）。
（三）刑罰減輕事由：
    1.被告以幫助的意思，參與構成要件以外的行為，為幫助犯
      ，行為危害性相較於直接施行詐術、洗錢的行為人還輕，
      根據刑法第30條第2項規定，減輕被告的處罰。
　　2.又被告於準備程序、審理均自白洗錢罪犯行，再依洗錢防
      制法第16條第2項規定，減輕被告的刑罰。
　　3.因為被告有多數可以減輕處罰規定的適用，依刑法第70條
      規定，遞減之。
（四）審酌被告具有一般智識與社會經驗，對於詐騙案件層出不
      窮應該有所認知，卻在沒有合理理由的情況下，輕率地提
      供帳戶給不明人士使用，造成他人受有財產上損害，並造
      成國家追訴不法金流、查緝犯罪的困難，行為非常值得譴
      責，幸好被告最終坦承犯行，對於司法資源有一定程度的
      節省。一併考量被告有幫助洗錢的前科（提供其他金融帳
      戶），於審理說自己高職畢業的智識程度，從事外送工作
      ，月薪約3萬元，與配偶及其父母親同住，需撫養2個未成
      年子女的家庭經濟生活狀況，告訴人的損害為26萬6,302
      元，與告訴人以13萬元達成調解約定（111年10月開始分
      期付款），沒有因為提供帳戶獲得任何報酬等一切因素，
      量處如主文所示之刑，並諭知罰金如果易服勞役的話，應
      該如何進行折算的標準。
據上論斷，應依刑事訴訟法第273條之1第1項、第299條第1項前
段，判決如主文。
本案經檢察官甲○○提起公訴，檢察官劉新耀到庭執行職務。
中　　華　　民　　國　　111 　年　　7 　　月　　12　　日
                  刑事第一庭　法  官  陳柏榮
上列正本證明與原本無異。
如不服本判決，應於判決送達後20日內敘明上訴理由，向本院提
出上訴狀 (應附繕本) ，上訴於臺灣高等法院。其未敘述上訴理
由者，應於上訴期間屆滿後20日內向本院補提理由書「切勿逕送
上級法院」。
                               書記官  王道欣
中　　華　　民　　國　　111 　年　　7 　　月　　13　　日

附錄本件論罪科刑法條：刑法第30條、第339條、洗錢防制法第1
4條
中華民國刑法第30條
（幫助犯及其處罰）
幫助他人實行犯罪行為者，為幫助犯。雖他人不知幫助之情者，
亦同。
幫助犯之處罰，得按正犯之刑減輕之。
中華民國刑法第339條
（普通詐欺罪）
意圖為自己或第三人不法之所有，以詐術使人將本人或第三人之
物交付者，處5年以下有期徒刑、拘役或科或併科50萬元以下罰
金。
以前項方法得財產上不法之利益或使第三人得之者，亦同。
前二項之未遂犯罰之。
洗錢防制法第14條
有第二條各款所列洗錢行為者，處7年以下有期徒刑，併科新臺
幣5百萬元以下罰金。
前項之未遂犯罰之。
前二項情形，不得科以超過其特定犯罪所定最重本刑之刑。